臺灣桃園地方法院刑事判決　　　　　　　　　　　　　九十三年度訴字第四七九號
　　公　訴　人　臺灣桃園地方法院檢察署檢察官
　　被　　　告　戊○○　男　二.
　　指定辯護人　本院公設辯護人丙○○
右列被告因強盜等案件，經檢察官提起公訴（九十三年度偵字第二二九四號），本院
判決如左：
    主  文
戊○○意圖為自己不法之所有，攜帶兇器，以脅迫至使不能抗拒，而使他人交付其物
，處有期徒刑捌年，扣案剪刀壹把、尖刀壹把（含刀鞘壹個）、黑色全罩式安全帽壹
頂、手套壹付均沒收。
    事  實
一、戊○○意圖為自己不法之所有，為供強盜財物之用，於民國九十三年二月七日晚
    間七點左右，在桃園縣平鎮市○○路四十六號前面，持其所有客觀上足以作為兇
    器使用之剪刀一把，撬開甲○○所有停放於該處之車號ＢＷＰ－２２２號重型機
    車鎖頭而竊取該部機車，得手後於次日（即二月八日）凌晨一點四十八分，騎乘
    前開竊得之機車，頭戴黑色全罩式安全帽，身著黃色塑膠雨衣，雙手並配戴白色
    手套，持客觀上足以作為兇器使用之尖刀一把（含刀鞘一個，又以上各物均屬其
    所有），進入桃園縣平鎮市○○路十二號ＯＫ便利商店內，自刀鞘內拔出尖刀指
    向且喝令超商店員乙○○取出店內收銀機中之金錢，施此脅迫之法，至使乙○○
    不能抗拒，而依戊○○之指示打開收銀機，並提供塑膠袋一個，由戊○○將塑膠
    袋袋口撐開，乙○○則將收銀機內之現金新台幣（下同）九千五百元倒入塑膠袋
    中，戊○○得手後即騎乘前開機車逃逸。嗣於同年月十日晚間十一點十分左右，
    在平鎮市○○路十四號前為警查獲，並扣得其行竊或強盜用之剪刀一把、尖刀一
    把（含刀鞘一個）、黑色全罩式安全帽一頂、手套一付等戊○○所有供犯罪用之
    工具。
二、案經桃園縣政府警察局平鎮分局報告臺灣桃園地方法院檢察署檢察官偵查起訴。
    理　由
一、認定事實所憑之證據及理由
（一）被告戊○○於警員詢問、檢察官偵訊時及本院審理時之自白。
（二）證人即被害人甲○○、乙○○之指述。
（三）再參以扣案物品剪刀一把、尖刀一把（含刀鞘一個）、黑色全罩式安全帽一頂
      、手套一付等物，及扣押物品清單一張、扣案物照片二張、竊得之機車照片二
      張、及被害人甲○○領回機車出具之贓物領據一張等證物，足以擔保被告自白
      之真實性。
（四）綜合以上說明，本件證據明確，已可認定被告有事實欄所載之犯行。
二、論罪科刑之依據
（一）刑法第三百二十一條第一項第三款所稱兇器，其種類並無限制，凡客觀上足對
      人之生命、身、安全構成威脅，具有危險性者均屬之，最高法院七十九年度台
      字第五二五三號判例著有明文，被告攜帶之剪刀一把，經本院勘驗結果，刀柄
      長十三公分，刀身長八點五公分；尖刀一把，刀柄長十二公分、寬二點五公分
      ，刀刃長二十九公分、接近刀柄之刀寬為四點五公分，往下漸窄，刀刃中央之
      刀寬為四公分，自均足以對人之身體、生命造成侵害，應屬該款所稱兇器。另
      刑法第三百二十八條第一項之強盜行為，本質上包括以強暴、脅迫等不法方法
      ，至使他人不能抗拒之「強制行為」，及在他人被強制至不能抗拒之情狀下，
      而強取他人之物或強迫他人交付或強得財產利益之「強取行為」與「強得行為
      」；舉凡一切足以使人喪失抗拒能力之方法，均可該當於強盜罪之強制行為，
      是行為人所施於被害人之強暴、脅迫，只需壓抑被害人之抗拒，或使被害人身
      體上或精神上處於不能抗拒之狀態（喪失意思自由），即為已足，不論被害人
      實際上有無抗拒行為（最高法院三十年上字第三○二三號判例參照）。被害人
      乙○○於被告對之施以亮出尖刀相向，喝令取出收銀機內現金等脅迫之舉時，
      必然驚恐異常，豈敢再奢想與之抗衡抵拒，僅有任憑擺佈處置之餘地，意思決
      定自由顯已遭被告剝奪，其因而將收銀機內現金倒入塑膠袋內而交付予被告，
      客觀上實已處於不能抗拒之狀態。
（二）被告戊○○所為犯刑法第三百二十一條第一項第一款攜帶兇器竊盜罪、第三百
      三十條第一項攜帶兇器強盜罪，被告竊取機車之目的在於強盜他人財物，相互
      間有方法、目的之牽連關係，應依牽連犯之規定，從一重之攜帶兇器強盜罪處
      斷。本院審酌被告正值青年，卻不思謀求正當工作換取報酬，但念其並未傷及
      被害人，且事後坦承犯行，態度良好及犯罪手段、所生危害等一切情狀，量處
      如主文所示之刑。扣案被告持以竊盜用之剪刀一把、持以強盜用之尖刀一把（
      含刀鞘一個）、黑色全罩式安全帽一頂、手套一付等為供其犯罪所用之工具，
      且為被告所有，除據被告於本院審理時承認外，並經證人即查獲之警員丁○○
      到庭證述屬實，應依刑法第三十八條第一項第二款規定宣告沒收。至於未扣案
      之黃色塑膠雨衣一件，雖為被告為強盜犯行時用以掩人耳目之工具，然該件雨
      衣既經被告擲入垃圾桶，且經垃圾車清運丟棄，此據被告於警詢陳明，應認為
      已滅失，因此不另為沒收之諭知，附此敘明。
三、適用之法條：依刑事訴訟法第二百九十九條第一項前段，刑法第三百二十一條第
    一項第一款、第三百三十條第一項、第五十五條、第三十八條第一項第二款，判
    決如主文。
本案經檢察官崔秉君到庭執行職務
中　　　華　　　民　　　國　　　九十三　　年　　　七　　月　　二十八　　日
                                臺灣桃園地方法院刑事第十一庭
                                    審判長法官  蔡榮澤
                                        　法官  丁俊成
                                       　 法官  邱蓮華
右正本證明與原本無異。
如不服本判決，應於判決送達後十日內向本院提出上訴狀（應附繕本）。
                                        書記官  何慧娟
中　　　華　　　民　　　國　　九十三　　年　　　八　　　月　　　四　　　日
附錄論罪科刑法條
刑法第三百二十一條第一項第三款
犯竊盜罪而有左列情形之一者，處六月以上、五年以下有期徒刑：
  三、攜帶兇器而犯之者。
刑法三百三十條第一項
犯強盜罪而有第三百二十一條第一項各款情形之一者，處七年以上有期徒刑。
